ARTHUR BERNARDO CARVALHO

Programador | Técnico em Informática | Designer



(55) 9 9687-9174



arthurbcg16@gmail.com

RESUMO

Profissional apaixonado por tecnologia e em constante aprimoramento, com 4 anos de experiência em desenvolvimento web e cursando Engenharia de Software. Proficiente em linguagens como HTML, CSS, JavaScript, React JS e Typescript, desenvolvendo soluções inovadoras, otimizadas e de alta qualidade. Busco desafios e oportunidades para entregar resultados impactantes e contribuir para o sucesso de projetos.

FORMAÇÃO

2024 - ATUALMENTE | ENGENHARIA DE SOFTWARE

Universidade Regional do Noroeste do Estado do Rio Grande do Sul - UNIJUI

2021 - 2023 | TÉCNICO EM INFORMÁTICA

SEG - Sistema de Ensino Gaúcho

EXPERIÊNCIAS

PROGRAMADOR E DESIGNER

DEVS DUO - GIRUÁ, RS (01/2024 - ATUALMENTE)

- RESPONSÁVEL PELO DESENVOLVIMENTO E MANUTENÇÃO DE WEBSITES E APLICAÇÕES WEB.
- CRIAÇÃO DE INTERFACES E LAYOUTS RESPONSIVOS UTILIZANDO REACT JS.
- EMPRESA CRIADA POR MIM E MAIS UM AMIGO.

PROGRAMADOR E DESIGNER

AGELIZA AUTO - GIRUÁ, RS (02/2023 - 01/2024)

- DESENVOLVIMENTO DE SISTEMAS WEB.
- UTILIZAÇÃO DO FRAMEWORKS REACT JS.
- CRIAÇÃO DE INTERFACES E LAYOUTS PERSONALIZADOS.

PROGRAMADOR

ADAC - PASSO FUNDO, RS (12/2021 - 02/2022)

DESENVOLVIMENTO E MANUTENÇÃO DE SISTEMAS WEB EM REACT JS.

CERTIFICADOS E CURSOS

IMERSÃO IA

ALURA + GOOGLE - (05/2024)

PROGRAMAÇÃO BÁSICA - HTML, CSS E JAVASCRIPT

FUNDAÇÃO BRADESCO - ESCOLA VIRTUAL (05/2024)

PARTICIPAÇÃO DA SEMANA ACADÊMICA DO CURSO DE ENGENHARIA DE SOFTWARE

UNIJUI (04/2024)

DISCOVER ROCKETSEAT

ROCKETSEAT - (12/2023)

PUBLICIDADE E PROPAGANDA

DATAWORK (02/2018)

OPERADOR DE COMPUTADOR

DATAWORK (08/2016)

HABILIDADES

PROGRAMAÇÃO WEB

- HTML5
- CSS3
- JAVASCRIPT
- REACT JS
- TYPESCRIPT
- GIT/GITHUB
- FIGMA

OUTRAS HABILIDADES

- PHOTOSHOP
- DESIGN RESPONSIVO
- TÉCNICO EM INFORMÁTICA
- PROGRAMAÇÃO

IDIOMAS

PORTUGUÊS - NATIVO INGLÊS - BÁSICO / INTERMEDIÁRIO

INFORMAÇÕES ADICIONAIS

- EXCELENTE COMUNICAÇÃO E TRABALHO EM EQUIPE.
- FOCO EM SOLUÇÕES INOVADORAS E EFICIENTES.
- SEMPRE EM BUSCA DA EVOLUÇÃO